【裁判字號】    90,訴,156
【裁判日期】    900706
【裁判案由】    違反槍砲彈藥刀械管制條例
【裁判全文】
臺灣花蓮地方法院刑事判決                            九十年度訴字第一五六號
    公  訴  人  臺灣花蓮地方法院檢察署檢察官
    被      告  乙○○
    指定辯護人  本院公設辯護人甲○
右列被告因違反槍砲彈藥刀械管制條例案件，經檢察官提起公訴（九十年度偵字第二
五九號），本院判決如左：
    主  文
乙○○未經許可，製造可發射金屬，具有殺傷力之槍枝未遂，處有期徒刑貳年拾月，
併科罰金新台幣拾萬元，如易服勞役，以新台幣玖佰元即銀元參佰元折算壹日。
扣案之仿奧地利國ＧＬＯＣＫ廠製造之半自動玩具手槍壹把（槍枝管制編號0000
000000）及如附表所示之物均沒收。
    事  實
一、乙○○素行不佳，前曾有違反槍砲彈藥刀械管制條例、傷害致死等前科，目前仍
    假釋付保護管束中，猶不知悔改。於民國（下同）九十年一月二日，在台北市萬
    華區西門町某不詳名稱之模型槍店購得仿奧地利國ＧＬＯＣＫ廠製造之半自動玩
    具手槍一枝（槍枝管制編號0000000000），旋未經許可，在花蓮市○
    ○○街九十九號其住處內，以其所有如附表一所示之工具，將上開玩具手槍之槍
    管更換為已貫通之土造金屬槍管之方式加以改造，然因技術未臻成熟，尚未製造
    出具有殺傷力之槍械而未遂。嗣於九十年一月八日十七時三十分許，經花蓮縣警
    察局花蓮分局中正派出所警員持檢察官核發之搜索票至上址搜索時，當場查獲上
    揭尚未改造完成之玩具槍一把及附表所示之工具。
二、案經花蓮縣警察局花蓮分局報請臺灣花蓮地方法院檢察署檢察官偵查起訴。
    理  由
一、右揭將玩具手槍未經許可予以改造之犯行，業據被告乙○○迭於警訊、偵查及本
    院審理時坦承不諱，且有未改造完成之玩具槍一把及附表所示之改造工具等扣案
    可證，再扣案之玩具槍枝經送請鑑定，依內政部警政署刑事警察局九十年一月十
    九日刑鑑字第七四一五號鑑驗通知書所載：「送驗改造手槍一枝（槍枝管制編號
    ：0000000000號），認係以仿奧地利ＧＬＯＣＫ廠半自動手槍製造之
    玩具手槍換裝車通之金屬槍管改造而成，滑套材質為金屬，槍身為塑膠材質，惟
    其槍管未車造完成且與滑套等無法與槍身組合固定，依現狀認不具殺傷力」，有
    該鑑驗通知書在卷可稽，上揭玩具槍既經換裝車通之金屬槍管改造而成，並參諸
    被告於本院審理時供稱改造槍枝是為了射小鳥之用等語，顯見被告主觀上有將之
    改造為可發射金屬或子彈具有殺傷力槍枝之犯意，故而，本件事證明確，被告犯
    行堪以認定，應予依法論科。
二、按槍砲彈藥刀械管制條例第十條所謂之「模型槍」應係指原設計非供殺敵、獵物
    ，而使用特殊（空包）子彈，可供田徑比賽起始信號或供以以嚇退野獸，或供射
    擊訓練（因具後作力，可模擬真槍，以磨練射手持槍之穩定性）等用途之金屬材
    質「槍枝」，非一般廠商為供觀賞或作樣品所製造之各類「槍枝模型」，亦非為
    市售之各類「玩具槍」，此有內政部警政署刑事警察局八十五年十二月二十七日
    ，（85）刑鑑字第七八○一九號函影本一紙在卷可稽，核被告所為係犯槍砲彈藥
    刀械管制條例第十一條第五項、第一項之未經許可，製造可發射子彈，具有殺傷
    力之槍枝未遂罪。又被告所改造之槍枝並非模型槍枝，公訴人誤認為模型槍枝，
認被告所為該部分應論以同條例第十條第五項、第一項之未經許可，擅自改造模
    型槍未遂罪（且誤載條文為第十條第四項），尚有誤會，該起訴法條應予變更。
    被告未經許可已著手於製造可發射金屬或子彈具有殺傷力之槍枝之實行而不遂，
    為未遂犯，爰依刑法第二十六條規定減輕其刑。爰審酌被告之素行不佳、犯罪之
    動機、目的、手段、所生危害及犯罪後之態度等一切情狀，量處如主文所示之刑
    ，並就併科罰金部分諭知易服勞役之折算標準。末查被告所改造之槍枝為玩具手
    槍，且尚未改造完成，不具殺傷力，其犯罪情節尚非重大，所為參酌大法官會議
    釋字第四百七十一號解釋意旨，認尚無依上開條例第十九條第一項宣告強制工作
    之必要，爰不併予宣告強制工作，併此敘明。
三、扣案尚未改造完成之玩具槍一把及附表所示之工具，均為被告所有供犯罪所用之
    物，併予宣告沒收。
四、據上論斷，應依刑事訴訟法第二百九十九條第一項前段、第三百條，槍砲彈藥刀
    械管制條例第十一條第五項、第一項，刑法第十一條前段、第二十六條前段、第
    三十八條第一項第二款、第四十二條第二項，判決如主文。
本案經檢察官李子春到庭執行職務
中      華      民      國    九十      年      七      月      六      日
                                      臺灣花蓮地方法院刑事庭
                                          法  官  林  國  泰
如不服本判決應於送達後十日內向本院提出上訴狀
附錄本案所犯法條
槍砲彈藥刀械管制條例第十一條
未經許可製造、販賣或運輸第四條第一款所稱其他可發射金屬或子彈具有殺傷力之各
式槍砲者，處五年以上有期徒刑，併科新台幣一千萬元以下罰金。
未經許可、轉讓、出租或出借前項所列槍砲者，處三夫以上十年以下有期徒刑，併科
新台幣七百萬以下罰金。
意圖供自己或他人犯罪之用，而犯前二項之罪者，處無期徒刑或七年以上有期徒刑，
併科新台幣一千萬元以下罰金。
未經許可無故持有、寄藏或意圖販賣而陳列第一項所列槍砲者，處一年以上七年以下
有期徒刑，併科新台幣七百萬元以下罰金。
第一項至第三項之未遂犯罰之。
附表：（改造工具）
┌──┬──────┬───┬───┐
│編號│名        稱│單  位│數  量│
├──┼──────┼───┼───┤
│一  │手持砂輪機  │  台  │  一  │
├──┼──────┼───┼───┤
│二  │桌上強力夾  │  台  │  一  │
├──┼──────┼───┼───┤
│三  │小型手電鑽  │  台  │  一  │
├──┼──────┼───┼───┤
│四  │六角扳手    │  支  │  八  │
├──┼──────┼───┼───┤
│五  │挫刀        │  支  │  二  │
├──┼──────┼───┼───┤
│六  │螺絲起子    │  支  │  一  │
├──┼──────┼───┼───┤
│七  │銅條        │  支  │  四  │
└──┴──────┴───┴───┘


司法院資訊處製作；財團法人民間司法改革基金會備份。
